臺灣臺中地方法院刑事判決　　　　　　　94年度易字第1840號
公　訴　人　臺灣臺中地方法院檢察署檢察官
被　　　告　乙○○
選任辯護人　張績寶律師
上列被告因竊盜案件，經檢察官提起公訴（94年度偵字第13386
號），被告於審判程序中就被訴事實為有罪之陳述，本院合議庭
於聽取當事人之意見後，裁定改依簡式審判程序審理，本院判決
如下：
    主  文
乙○○攜帶兇器竊盜，累犯，處有期徒刑陸月，如易科罰金，以
參佰元折算壹日。
    事  實
一、乙○○於民國89年間，曾因贓物案件，經本院判處有期徒刑
    6月確定，並於93年9月8日易科罰金執行完畢。猶不知悔改
    ，復因罹患重度憂鬱症且家計負擔沉重，為貼補家用，竟意
    圖為自己不法之所有，於94年8月16日上午7時許，在其所任
    職之暘陞工程有限公司（下簡稱暘陞公司）向臺灣電力股份
    有限公司（下簡稱臺電公司）所承包位於臺中縣龍井鄉○○
    村○○路1號前之工地上，持其平時工作所用屬暘陞公司所
    有客觀上具有危險性可供兇器使用之大型電纜線剪刀一支，
    竊取臺電公司所有交予暘陞公司施工使用剩餘之電纜線約30
    公尺，並將之剪成二、三十截，搬到其所駕駛之車內，得手
    後，旋為巡邏警員當場發現逮獲，並扣得該支大型電纜線剪
    刀。
二、案經內政部警政署保安警察第二總隊第三大隊第一中隊報請
    臺灣臺中地方法院檢察署檢察官偵查起訴。
    理  由
一、前開犯罪事實業據被告乙○○坦承不諱，核與證人即暘陞公
    司工地主任丁○○及臺電公司臺中施工處電務課長丙○○所
    證述之情節相符，並有扣案之大型電纜線剪刀一支足憑，及
    丁○○簽具之內政部警政署保安警察第二總隊第三大隊第一
    中隊贓物認領保管單一紙（參警卷第13頁）、被告犯罪現場
    照片四張（參警卷第6頁）、內載：「1、本工程之電纜係由
    承攬商按工程預定進度分批向本公司指定倉庫或地點領取施
    工，而於施工期間尚未敷設之電纜（無論電纜長度之長短）
    須擔負儲存保管之責任，俟本分項工程完成後剩餘電纜再退
    回本公司指定倉庫或地點儲存保管。2、施工後剩餘電纜依
    本公司規定，短節電纜3公尺以下稱為廢料，必須全部回收
    」等字之臺電公司臺中施工處94年10月12日D中施電字第941
    0-2051Y號函一份（參本院卷第23~24頁）附卷可稽，本件事
    證已臻明確，被告犯行堪以認定。
二、按刑法第321條第1項第3款所謂之「攜帶兇器」，祇須於行
    竊時攜帶具有危險性之兇器為已足，並不以攜帶之初有行兇
    之意圖為必要，且該兇器不必原屬行竊者本人所有，亦不以
    自他處攜至行竊處所為必要，縱在行竊場所隨手拾取應用，
    其有使人受傷害之危險既無二致，自仍應屬上述「攜帶兇器
    」之範疇，且所謂兇器，其種類並無限制，凡依社會通常觀
    念，足以對人之生命、身體、安全構成威脅，具有危險性之
    兇器均屬之（最高法院90年台上字第1261號、92年台上字第
    3669號判決參照）。茲本件扣案之大型電纜線剪刀一支，依
    社會通常觀念為足以殺傷人生命、身體之器械，顯為具有危
    險性之兇器。故核被告所為，係犯刑法第321條第1項第3款
    之攜帶兇器竊盜罪。又被告於89年間曾因贓物罪，經本院判
    處有期徒刑6月確定，並於93年9月8日易科罰金執行完畢，
    此有被告之臺灣高等法院被告前案紀錄表存卷可證（參本院
    卷第4~5頁），其受有期徒刑之執行完畢後，五年以內再犯
    本件有期徒刑以上之罪，為累犯，依刑法第47條規定，應加
    重其刑。另被告所竊之電纜線係屬施工剩餘長度不足再行使
    用之物，且以廢料價格計僅值約新臺幣一、二千元，暘陞公
    司繳回臺電公司後，臺電公司亦以集中賣給回收商之方式處
    理乙情，業據證人丁○○、丙○○分別在本院結證陳述明確
    ，足徵本件被告所竊取者為施工剩餘長度不足繼續使用之電
    纜線，且數量不多、價值亦微，其情節實屬輕微，又被告身
    患重鬱症宜長期治療，此有童綜合醫院於94年10月10日所出
    具之一般診斷書在卷可佐（參本院卷第47頁），且二名子女
    尚幼，父親已老（參本院卷第48～50頁被告戶籍謄本），經
    濟負擔沈重，一時失慮而為本件犯行，證人丙○○亦表示臺
    電公司可以原諒被告，本院因認被告本件犯罪之主客觀情狀
    尚堪憫恕，倘處以最低刑度猶顯過重，乃依刑法第59條規定
    酌減其刑，以符罪刑相當原則及社會之法律感情。被告同時
    具有加重減輕之事由，依法應先加後減之。爰審酌被告犯後
    坦認所為態度良好，頗具悔意，所竊之電纜線所剩價值不高
    且已發還被害人所生危害非鉅等一切情狀，量處如主文所示
    之刑，並諭知易科罰金之折算標準。末查，扣案之大型電纜
    線剪刀一支，雖係被告供本件竊盜所用之物，惟非屬被告所
    有，此據被告於本院審理時供承甚明，故未併予宣告沒收，
    附此敘明。
據上論斷，應依刑事訴訟法第273條之1第1項、第299條第1項前
段，刑法第321條第1項第3款、第47條、第59條、第41條第1項前
段，罰金罰鍰提高標準條例第2條，判決如主文。
本案經檢察官甲○○到庭執行職務。
中　　華　　民　　國　　94　　年　　11　　月　　11　　日
                        審判長法  官  陳慧珊
                              法  官  黃裕仁
　　　　　　　　　　　　　  　法　官　李秋娟
上為正本係照原本作成
如不服本判決應於送達後10日內向本院提出上訴狀
                              書記官  吳慕先
中　　華　　民　　國　　94　　年　　11　　月　　11　　日
附錄本案論罪科刑法條全文
刑法第三百二十一條
犯竊盜罪而有左列情形之一者，處六月以上五年以下有期徒刑：
一於夜間侵入住宅或有人居住之建築物、船艦或隱匿其內而犯之
  者。
二毀越門扇、牆垣或其他安全設備而犯之者。
三攜帶兇器而犯之者。
四結夥三人以上而犯之者。
五乘火災、水災或其他災害之際而犯之者。
六在車站或埠頭而犯之者。
前項之未遂犯罰之。
